最高法院刑事裁定
                      111年度台抗字第1255號
再抗告人    李俊農                     

                    籍設高雄市大寮區仁德新村1號(即法務部
                    矯正署高雄監獄，現於該監獄執行）
上列再抗告人因違反槍砲彈藥刀械管制條例等罪案件，對於檢察
官執行之指揮聲明異議，不服臺灣高等法院高雄分院中華民國11
1年8月11日駁回其抗告之裁定（111年度抗字第173號），提起再
抗告，本院裁定如下：
    主  文
再抗告駁回。
    理  由
一、按受刑人以檢察官執行之指揮為不當者，依刑事訴訟法第48
    4條規定得向諭知該裁判之法院聲明異議。而所謂指揮執行
    為不當，係指就刑之執行或其方法違背法令，或雖非違法而
    因處置失當，致受刑人蒙受重大不利益者而言。又就受刑人
    所犯數罪向法院聲請合併定其應執行之刑者，依刑事訴訟法
    第477條第1項之規定，為該案犯罪事實最後判決法院之檢察
    官之職權。受刑人依同條第2項規定，雖得請求前項管轄檢
    察官（下稱檢察官）向法院聲請之，然此項請求之性質，僅
    係在促使檢察官注意斟酌應否向法院為定應執行刑之聲請，
    並無拘束檢察官行使其職權之法律上效力；故檢察官何時及
    是否依其請求向法院聲請定其應執行之刑，仍有其裁量權。
    茍其此項裁量職權之行使並未違反相關法律之規定，亦無濫
    用或牴觸法律授權目的，且無明顯不利於受刑人之情形，復
    已將其裁量理由明確告知請求人者，即不得任意指為違法或
    不當，而執為聲明異議之正當理由。
二、本件原裁定以再抗告人即受刑人李俊農（下稱再抗告人)所
    犯普通傷害罪與如其引用之第一審裁定附表編號2、3所示2
    罪，經法院分別判刑確定後，前開3罪所處徒刑，業經法院
    裁定定其應執行之刑確定（下稱A裁定)，又另犯如同上附表
    編號1所示轉讓手槍罪，亦經法院判刑確定。再抗告人雖以
    所犯如前揭附表編號1至3所示3罪均符合數罪併罰之定應執
    行刑要件為由，請求臺灣高雄地方檢察署檢察官（下稱檢察
    官)就上開A裁定之3罪予以拆解，將傷害罪以外之其餘2罪刑
    抽出，與其另犯轉讓手槍罪所處之刑（亦即如前述附表編號
    1至3所示3罪刑）再向法院聲請合併定其應執行之刑。惟再
    抗告人已以前開同一事由，請求檢察官向法院聲請重複定其
    應執行之刑，因檢察官否准其請求而向臺灣高雄地方法院提
    出聲明異議，經該法院裁定駁回其聲明後，復向原審法院提
    起抗告（下稱前案)。而在前案仍繫屬於原審法院期間，又
    以同一事由，再向檢察官請求向法院聲請定其應執行之刑。
    本件檢察官審酌前案仍繫屬於法院而尚未確定，如逕予指揮
    執行本案，可能與前案裁定結果產生歧異，而使再抗告人有
    遭受不利益之風險等情，乃函復再抗告人謂檢察官待前案聲
    明異議程序確定後再為處分之執行指揮，尚屬妥適，並無違
    法，亦無濫用裁量權或明顯不利於再抗告人之情形，因認第
    一審法院駁回再抗告人本件聲明異議之裁定，並無違法或不
    當，再抗告人對該裁定抗告為無理由，而駁回其抗告，經核
    於法尚無違誤。本件再抗告意旨並未指明原裁定以前揭理由
    駁回其抗告，究竟有如何違法或不當之情形，仍執與其聲明
    異議之同一陳詞，對原裁定已明確論斷說明之事項，再事爭
    執，依上述說明，其再抗告自難認為有理由，應予駁回。 
據上論結，應依刑事訴訟法第412條，裁定如主文。
中　　華　　民　　國　　111 　年　　10　　月　　20　　日
                  刑事第一庭審判長法　官 郭  毓  洲
                                  法　官 林  英  志
                                  法　官 蔡  憲  德
                                  法　官 沈  揚  仁
                                  法　官 林  靜  芬
本件正本證明與原本無異
                                 書記官
中　　華　　民　　國　　111 　年　　10　　月　　24　　日